# 关于IFRS下的股利分配政策

提问人：chenyiwei 时间：2013-02-25 20:29:42
这里的意思应该是股利分配不应体现在综合收益表（利润表）中，不能和每股收益信息列报在一起。 但此处所说应付股利不能列报在资产负债表中，确实比较奇怪。IAS 1第 71 段是明确允许列报dividends payable的。
IN16 The previous version of IAS 1 permitted disclosure of the amount of dividends recognised as distributions to equity holders (now referred to as 'owners') and the related amount per share in the income statement, in the statement of changes in equity or in the notes. IAS 1 requires dividends recognised as distributions to owners and related amounts per share to be presented in the statement of changes in equity or in the notes. The presentation of such disclosures in the statement of comprehensive income is not permitted (see paragraph BC75 of the Basis for Conclusions). The purpose is to ensure that owner changes in equity (in this case, distributions to owners in the form of dividends) are presented separately from non-owner changes in equity (presented in the statement of comprehensive income).

回答人：chenyiwei
这里的意思应该是股利分配不应体现在综合收益表（利润表）中，不能和每股收益信息列报在一起。 但此处所说应付股利不能列报在资产负债表中，确实比较奇怪。IAS 1第 71 段是明确允许列报dividends payable的。
IN16 The previous version of IAS 1 permitted disclosure of the amount of dividends recognised as distributions to equity holders (now referred to as 'owners') and the related amount per share in the income statement, in the statement of changes in equity or in the notes. IAS 1 requires dividends recognised as distributions to owners and related amounts per share to be presented in the statement of changes in equity or in the notes. The presentation of such disclosures in the statement of comprehensive income is not permitted (see paragraph BC75 of the Basis for Conclusions). The purpose is to ensure that owner changes in equity (in this case, distributions to owners in the form of dividends) are presented separately from non-owner changes in equity (presented in the statement of comprehensive income).